臺灣雲林地方法院民事裁定
111年度司繼字第186號
聲  請  人  臺灣土地銀行股份有限公司

法定代理人  何英明  
代  理  人  劉柏宜  
關  係  人  胡忠義  
上列聲請人聲請選任遺產管理人事件，本院裁定如下：
    主  文
選任胡忠義地政士為被繼承人楊福山（男、民國00年0 月00日生
、身分證統一編號：Z000000000號、生前最後住所：雲林縣○○鄉
○○村○○○00號、民國109 年8 月31日死亡）之遺產管理人。
准對被繼承人楊福山之繼承人為承認繼承之公示催告。
被繼承人楊福山之大陸地區以外之繼承人，應自前項公示催告公
告於司法院網站之翌日起，壹年內承認繼承；其大陸地區之繼承
人，應自被繼承人死亡之日（即日）起參年內以書面向本院為繼
承之表示，上述期限屆滿，無繼承人承認繼承時，被繼承人之遺
產，於清償債權，並交付遺贈物後，如有賸餘即歸屬國庫。
聲請費用由被繼承人楊福山之遺產負擔。
    理  由
一、本件聲請意旨略以：被繼承人楊福山於民國109 年8 月31日
    死亡，其繼承人均已拋棄繼承權，是否仍有應繼承之人不明
    ，而其親屬會議未於1 個月內選定遺產管理人。聲請人為被
    繼承人之債權人，為確保其債權之行使，爰依法聲請指定胡
    忠義地政士為被繼承人之遺產管理人等語。
二、按繼承開始時，繼承人之有無不明者，由親屬會議於1 個月
    內選定遺產管理人，並將繼承開始及選定遺產管理人之事由
    ，向法院報明；親屬會議依前條規定為報明後，法院應依公
    示催告程序，定6 個月以上之期限，公告繼承人，命其於期
    限內承認繼承；無親屬會議或親屬會議未於前條所定期限內
    選定遺產管理人者，利害關係人或檢察官，得聲請法院選任
    遺產管理人，並由法院依前項規定為公示催告；先順序繼承
    人均拋棄其繼承權時，由次順序之繼承人繼承。其次順序繼
    承人有無不明或第四順序之繼承人均拋棄其繼承權者，準用
    關於無人承認繼承之規定，民法第1177條、第1178條第1 項
    、第2 項及第1176條第6 項分別定有明文。又按大陸地區人
    民繼承臺灣地區人民之遺產，應於繼承開始起3 年內以書面
    向被繼承人住所地之法院為繼承之表示，逾期視為拋棄其繼
    承權，臺灣地區與大陸地區人民關係條例第66條第1 項亦有
    明文。
三、經查：
　㈠聲請人主張上開事實，業據其提出授信契約書、債權憑證、
    本院公告、被繼承人除戶謄本、繼承系統表、繼承人戶籍資
    料等件影本為證，並經本院職權調閱被繼承人近二年稅務電
    子閘門財產所得調件明細表、本院109 年度繼字第1273、15
    04號、110 年度繼字第3  、22、53、70、125 號拋棄繼承
    權卷宗，堪信為真實。另經本院依職權向雲林○○○○○○○○函調
    被繼承人之法定繼承人戶籍資料，亦查無其他法定繼承人，
    此有該所111 年3  月2 日雲北戶字第1110000604 號函及所
    附戶籍謄本在卷可稽，足徵被繼承人之遺有財產，且其繼承
    人均已依法拋棄繼承，復查無其他合法繼承人存在，揆諸前
    揭規定，自應準用關於無人承認繼承之規定，參以其親屬會
    議並未於死亡發生之日起1 個月內為其選定遺產管理人並陳
    報本院，是聲請人以利害關係人之地位，向本院聲請選任遺
    產管理人，自屬有據。
  ㈡本院審酌聲請人建議指定胡忠義地政士擔任被繼承人之遺產
    管理人，並提出胡忠義之同意書、雲林縣地政士開業執照等
    影本等在卷可稽，茲審酌胡忠義具地政士執照，有其專業知
    識及能力，且與被繼承人所遺遺產間無利害關係，其本身亦
    有擔任本件遺產管理人之意願，復查無其他不適任之情事，
    爰選任胡忠義地政士為被繼承人之遺產管理人。又本件遺產
    管理人就任後，應以善良管理人之注意執行其職務，附此敘
    明，併依民法第1178條第2項規定為承認繼承之公示催告。
四、爰裁定如主文。
五、如對本裁定抗告，須於裁定送達後10日之不變期間內，向本
     院提出抗告狀，並繳納抗告費新臺幣1,000 元。
中　　華　　民　　國　　111 　年　　3 　　月　　11　　日
                    家事法庭  司法事務官  陳崇漢
以上正本係照原本作成
如對本裁定抗告須於裁定送達後10日內向本院提出抗告狀，並應
繳納抗告費新臺幣1,000元整。
中　　華　　民　　國　　111 　年　　3 　　月　　11　　日
                              書  記  官　鄭景徽